# 陈版，请教同一控制下股权收购款，现金流量表披露？

提问人：zhongzhao433 时间：2017-10-04 13:17:06
A同一控制下100%控股合并B，支付价款 500 万，这个款项在合并层面的现金流量表怎么披露，看视野上，建议是个别报表放到投资支付的现金流量，合并层面放到支付其他的与筹资活动相关的现金，这个原理是视同权益性交易，是否有会计准则的规定？还是仅仅基于主观的判断？另外，合并层面继续放到投资支付的现金是否可以？个人觉得放到投资支付的现金，其实对投资来说，更加容易理解，毕竟也是外部收购过来的子公司。

回答人：chenyiwei
此问题在会计准则中没有明确规定（其实也很容易理解，因为IFRS整体上就对同一控制下合并未作规定，自然也就不会涉及到相关现金流量这些细节问题）。但我理解“个别报表放到投资支付的现金流量，合并层面放到支付其他的与筹资活动相关的现金”这种做法是最适合于目前对同一控制下合并的权益结合法处理的。参考《瑞华研究 2010 ～ 2016 汇编》之“问题5-2-19（取得或处置子公司及其他营业单位支付或收到的现金）”。 在合并报表层面，被合并方自最早期初开始即纳入合并报表范围，而不是从合并日开始纳入的，即合并日并未体现为新取得资产和负债，因此合并日对支付的对价款列作投资活动，在合并报表层面并不恰当。在合并报表层面，合并日的会计处理效果就是以所支付的现金对价冲减了权益，导致权益结构变动，这是符合现金流量表中对“筹资活动”的定义的，所以列作筹资活动现金流量更恰当。

提问人：呼叫帮助 时间：2017-10-16 19:18:22
陈版，被冻结的银行存款仍列示于银行存款还是其他科目（其他货币资金）更合适？可不可以说所以被冻结的银行存款现金流量表中均列式在支付的其他与经营活动有关的现金？

回答人：chenyiwei
仍可以列报于银行存款中。被冻结时可以作为支付的其他与经营活动有关的现金。